臺灣高等法院刑事裁定　　　　　　　　　 96年度抗字第890號
抗　告　人　乙○○
　　　　　　　　　　　現於臺灣臺北監獄
輔　佐　人　甲○○○
上列抗告人因聲明異議案件，不服臺灣臺北地方法院中華民國96
年8月6日裁定（96年度聲更(一)字第4號），提起抗告，本院裁定
如下：
    主  文
抗告駁回。
    理  由
一、抗告意旨及輔佐人意見略以：抗告人於餐敘後，由友人劉
    美菱駕車載送返家，途中遇警盤查，員警要求對劉美菱進行
    酒測，惟酒測時另有攝影機在旁拍攝，因恐拍攝造成友人劉
    美菱名譽、形象受損，故而阻攔攝影，伊絕無妨害執行公務
    之犯意，該案法院知悉伊係無心之過，乃輕判拘役50日，此
    部分不符刑法第78條規定「假釋中因故意更犯罪，受有期徒
    刑以上刑之宣告者」之撤銷假釋要件，且係單純酒後誤事，
    情節尚屬輕微。另有關毒品乙案，抗告人與劉建麟原本即
    相識，且同為更生人，於劉建麟提出租借山坡地作為畜牧農
    場之際，不疑有他，慨然告知伊母舅有山坡地，並代為談妥
    租借事宜，其後衍生運輸器具、製造毒品，並認伊為共同正
    犯等情，實始料未及，幸釐清事實，已獲判無罪，有台灣高
    等法院台中分院96年度上訴字第119號判決可證。抗告人
    年少輕狂觸犯法紀，均已受法律制裁，幸獲重生，得交付保
    護管束，重新來過，自交付保護管束迄今近五年餘，時刻自
    省，小心謹慎，汲汲營營於事業開創，經濟無虞家庭和樂，
    豈有重蹈覆轍之理，且於保護管束期間，熱心公益、救濟貧
    困不遺餘力，難謂未能保持善良品行。而與劉建麟本即熟識
    ，縱有往還，亦在情理之中，豈能事業有成即置舊識如陌路
    ？故人請託，力之所及，豈能推諉敷衍？孰料好意成全，反
    遭池魚之殃，此後伊自當有所警惕，不能因此即認抗告人未
    保持善良品行。且劉建麟涉案，但未遭法務部撤銷假釋，
    顯見本件處理不公。綜上，抗告人主觀上無違反保護管束
    之意願，客觀上亦無「未能保持善良品行」等事實，請依刑
    事訴訟法第413條規定，撤銷原裁定並自為裁定，恢復假釋
    等語。
二、原裁定略以：法務部九十五年十月三十一日法矯字第０９
    ５００３５１５２號撤銷假釋處分書撤銷異議人之假釋，係
    以：(一)異議人於假釋期間因妨害公務案件，經判決拘役五十
    日確定；(二)因毒品案件，經檢察官提起公訴。臺灣臺北地方
    法院檢察署檢察官即依該撤銷受保護管束人假釋處分書，將
    異議人發監執行其殘刑等情，有撤銷受保護管束人假釋處分
    書一份在卷可參，並經調閱臺灣南投地方法院檢察署九十一
    年度執護字第七十七號卷，臺灣臺北地方法院檢察署九十五
    年度執更字第九六八號卷，核閱無訛。異議人確於假釋期
    間為掩護友人劉美菱酒後駕車，而於公務員執行職務實施強
    暴行為，經臺灣南投地方法院於九十五年八月八日以九十五
    年度投刑簡字第四九八號判處拘役五十日確定等情，有判決
    書及臺灣高等法院被告前案紀錄表各一份在卷可稽。異議
    人與案外人陳全欽、劉建麟及音譯為「李俊成」之人本有著
    手製造安非他命之犯意，惟於尚未著手之際，即為警查獲，
    故因未達著手之程度，經臺灣高等法院臺中分院以九十六年
    度上訴字第一一九號判決無罪，此有該判決一份在卷可稽。
    綜上足認異議人確於假釋期間，有未「保持善良品行，不
    得與素行不良之人往還」之行為。至於其所犯製造安非他命
    之行為，因僅於預備階段，尚未達著手之程度，而獲判無罪
    乙節，按撤銷假釋之要件，並非以判決有罪為前提，本件異
    議人於保護管束期間雖僅從事預備犯罪之行為，而為法所不
    罰，然其危險性仍然存在，顯見假釋未能達到矯治與教化目
    的，因此，法務部撤銷聲明異議人之假釋，於法並無不合。
    又異議人之假釋既經撤銷，即應執行前案違反肅清煙毒條例
    等案件之殘餘刑期，因此，臺灣臺北地方法院檢察署檢察官
    執行聲明異議人受假釋撤銷後之殘刑七年四月八日之命令（
    九十五年度執更字第九六八號），於法有據，本件異議，顯
    無理由，應予駁回。
三、按受保護管束人在保護管束期間內，應遵守左列事項：一、
    保持善良品行，不得與素行不良之人往還。二、服從檢察官
    及執行保護管束者之命令。受保護管束人違反前條各款情形
    之一，情節重大者，檢察官得聲請撤銷保護管束或緩刑之宣
    告。假釋中付保護管束者，如有前項情形時，典獄長得報請
    撤銷假釋；保安處分執行法第七十四條之二第一款、第二款
    、第七十四條之三分別定有明文。經查：抗告人確有上開
    妨害公務犯行，並與牽涉毒品案件之人往返之事，為其所不
    否認，且有上開證據可證，此部分事實，堪予認定。抗告
    人於保護管束期間，行事本當謹慎小心，竟因細故即妨害公
    務，豈能認係保持善良品行？又豈能以酒後誤事推脫？至於
    所謂保護他人名譽而為等語，當屬飾詞，不足採為有利抗告
    人之認定。另抗告人自知尚在保護管束中，衡情當遠離是
    非，與素行不良者保持距離，避免紛爭，以期自新，竟不循
    此途，徒以義氣舊識為由，與不良之人往返，進而牽涉製毒
    案件，顯見其自新觀念與方法，有所偏差，因此，法務部認
    其所犯妨害公務與牽涉毒品等情節尚稱重大，而撤銷假釋，
    尚非無據，從而原審詳述理由，認原命令於法有據，而駁回
    異議，核無不合。至於抗告人以他人同涉毒品案，卻未遭
    撤銷假釋，質疑本件撤銷假釋不公乙節，按案件之處理，本
    因牽涉之情節不同，而異其處理，殊難不顧異同，逕為比附
    援引，是其此部分所辯，即不能採取，至於其餘所辯，無非
    陳詞，均不足採，本件抗告為無理由，應予駁回。
據上論結，應依刑事訴訟法第412條，裁定如主文。
中　　華　　民　　國　　96　　年　　9 　　月　　13　　日
　　　　　　　　　刑事第十八庭審判長法　官  溫耀源
　　　　　　　　　　　　　　　　　  法　官  陳健順
　　　　　　　　　　　　　　　　　  法　官  周政達
以上正本證明與原本無異。
不得再抗告。
                                    書記官  莊昭樹
中　　華　　民　　國　　96　　年　　9 　　月　　13　　日
